臺灣臺北地方法院交通事件裁定　　　　　　　　　九十二年度交聲字第一五六四號
　　原處分機關　交通部公路總局台北區監理所板橋監理站
　　異　議　人
　　即受處分人　甲○○
右列受處分人因違反道路交通管理處罰條例案件，對於交通部公路總局台北區監理所
板橋監理站中華民國九十二年十二月十七日所為之處分（原處分案號：板監違字第裁
四一─ＡＥＩ一０一八四八號），聲明異議，本院裁定如左：
    主  文
異議駁回。
    理  由
一、按汽車駕駛人，於行駛道路時，使用手持式行動電話進行撥接或通話者，處新台
    幣（下同）三千元罰鍰，道路交通管理處罰條例第三十一條之一第一項定有明文
    。
二、本件異議人即受處分人甲○○於民國九十二年五月三十一日上午十一時四十九分
    許，駕駛其所有車牌號碼：ＡＶ－六二一八號自用小客車，於行經台北市○○路
    ○段與萬福橋路口時，在汽車行進中使用手持式行動電話，當場經台市政府警察
    局文山第一分局員警以受處分人違反前揭道路交通管理處罰條例第三十一條之一
    第一項之規定，而以台北市政府警察局舉發違反路交通管理事件通知單（北市警
    交大字第ＡＥ0000000號）攔檢舉發；嗣受處分人於應到案日期前向原處
    分機關申訴，經原處分機關函請台北市政府警察局文山第一分局交通分隊調查後
    ，仍認受處分人違規情形明確，乃於九十二年十二月十七日依道路交通管理處罰
    條例第三十一條之一第一項，及違反道路交通管理事件統一裁罰標準表之規定，
    裁處受處分人罰緩三千元。
三、訊據受處分人固不否認有於前揭時地駕車行經該道路之事實，惟仍辯稱：伊駕車
    行經該道路時，根本沒有撥打行動電話，且伊車上配有免持聽筒的耳機，所以開
    車時自無以手持方式撥接行動電話之必要，此外，當時坐在伊車內的二個女兒亦
    可證明，伊確實沒有在開車途中撥打行動電話云云。經查：受處分人確於九十二
    年五月三十一日上午十一時四十九分許，有駕駛其所有車牌號碼：ＡＶ－六二一
    八號自用小客車，在行經台北市○○路○段東往南方向左轉時，於汽車行進中使
    用手持式行動電話，為斯時迎面正向駕機車行經該路段執行勤務之員警發覺後攔
    停製單舉發之情，此迭經證人陳政義（已更名為陳奕達）即台北市政府警察局文
    山第一分局交通分隊員警到庭詰證屬實（見本院九十三年一月九日訊問筆錄）：
    已足見受處分人前開空言所辯，難可憑信；且本院經傳訊證人黃筠即斯時為受處
    分人駕車附載之人（為受處分人之女兒）亦到庭證稱：平常上學或到奶奶家，媽
    媽（即受處分人）都會開車載伊去，而媽媽開車時，伊並不知道媽媽有無使用電
    話，亦不知道家裡的車子是否另有放電話的地方，至於來法庭的這位員警，伊有
    看過當時媽媽曾和他交談，當時媽媽是很生氣，但他們交談的內容伊不清楚等語
    （同本院上開訊問筆錄），而從受處分人女兒前開所證述之內容觀之，既然其不
    知受處分人與舉發員警間有何爭執，且對於受處分人有無在駕車途中撥接行動電
    話亦無所悉，則其證述之內容，自無法為有利於受處分人之認定；此外，本件交
    通違規事件之舉發，雖並無任何足資證明之照片可資為證，然有關違反道路交通
    管理處罰條例而應受行政罰之行為，於行為人不能舉證證明自己無過失時，即應
    受罰，此為司法院大法官會議釋字第二百七十五號解釋在案，是受處分人即未能
    舉證證明其無過失，且上開違規行為，復有前開員警之證詞足資佐證，是舉發機
    關逕行舉發受處分人有於前揭時地駕車使用手持式行動電話，自非無據，其違規
    情形事證明確，足堪認定。
四、綜上所述，受處分人確有於前揭時地駕駛汽車使用手持式行動電話之違規行為，
    從而，原處分機關依前揭道路交通管理處罰條例第三十一條之一第一項及違反道
    路交通管理事件統一裁罰標準表之規定，裁處受處分人罰緩三千元，核無違誤，
    本件受處分人之異議為無理由，自應將其異議駁回。
據上論斷，應依道路交通案件處理辦法第十九條，裁定如主文。
中　　　華　　　民　　　國　　九十三　　年　　　一　　　月　　 十六 　　日
                                    臺灣臺北地方法院交通法庭
                                        法  官  蔡世祺
如不服本裁定，應於裁定送達後五日內向本院提出抗告狀。
右正本證明與原本無異。
                                        書記官  柯貞如
中　　　華　　　民　　　國　　九十三　　年　　　二　　　月　　　二　　　日
